【裁判字號】    98,訴,2827
【裁判日期】    990105
【裁判案由】    妨害風化
【裁判全文】
臺灣板橋地方法院刑事判決              98年度訴字第2827號
公  訴  人  臺灣板橋地方法院檢察署檢察官
被      告  丙○○
選任辯護人  余樹田律師
上列被告因妨害風化案件，經檢察官提起公訴（98年度偵字第15
811 號），本院判決如下：
    主  文
丙○○意圖使女子與他人為性交之行為，而容留以營利，處有期
徒刑月，如易科罰金，以新臺幣壹仟元折算壹日。
    事  實
一、丙○○基於意圖媒介並容留使女子與人性交而營利之犯意，
    於民國98年5 月5 日起至為警查獲為止，在臺北縣土城市○
    ○路○ 段307 號2 樓經營「指壓店」，並以其持用之000000
    0000號行動電話聯繫男客，以媒介、容留其所僱用之服務女
    子，在上址與不特定男客為「全套」（即與男客性交）及「
    半套」（即為男客進行手淫、口交等猥褻行為）之性交易行
    為，而每次性交易行為之對價為「全套」新臺幣（下同）2,
    500 元，「半套」則為1,500 元，先由服務之女子向客人收
    取後，再由丙○○從中抽取500 元之媒介費用。嗣於98年6
    月4 日20時20分許，適有男客易建宏經由丙○○之媒介，在
    上址房內與其所僱用之成年女子乙○○從事全套之性交易時
    ，為警持搜索票搜索上址，當場在房間內扣得未使用之保險
    套4 個及現金2,400 元，始查悉上情（乙○○違反社會秩序
    維護法部分，由臺北縣政府警察局土城分局依法裁處）。
二、案經臺北縣政府警察局土城分局移送臺灣板橋地方法院檢察
    署檢察官偵查起訴。
    理  由
壹、程序方面：
(一)、按被告以外之人於審判外之言詞或書面陳述，除法律另有規
    定者外，不得作為證據，刑事訴訟法第159 條第1 項固定有
    明文，惟被告以外之人於審判中有下列情形之一，其於檢察
    事務官、司法警察官或司法警察調查中所為之陳述，經證明
    具有可信之特別情況，且為證明犯罪事實之存否所必要者，
    得為證據：三滯留國外或所在不明而無法傳喚或傳喚不到者
    ，刑事訴訟法第159 條之3 第3 款亦定有明文。查，證人乙
    ○○於本院審理中，經本院傳喚、拘提無著，所在不明而傳
    喚不到，惟其於警詢中之證述，依其記載內容，係採取一問
    一答方式，且是時最接近案發時點，證人乙○○之記憶應最
    為清晰，又未受外力之介入，憑信性甚高，堪認具有可信之
    特別情況，且為證明犯罪事實之存否所必要，故證人乙○○
    於警詢中之證述，符合刑事訴訟法第159 條之3 第3 款之情
    形，具有證據能力。
(二)、另按刑事訴訟法第159 條之5 第1 、2 項已規定，經當事人
    於審判程序同意作為證據，法院審酌該言詞陳述或書面陳述
    作成時之情況，認為適當者，亦得為證據。當事人、代理人
    或辯護人於法院調查證據時，知有第159 條第1 項不得為證
    據之情形，而未於言詞辯論終結前聲明異議者，視為有前項
    之同意（指同條第1 項之同意作為證據），此乃第159 條第
    1 項所容許，得作為證據之例外規定之一。經查，本案被告
    丙○○、辯護人及檢察官於言詞辯論終結前，均未就判決所
    引用之各該被告以外之人於審判外之陳述（含共同被告基於
    被告以外之人身分所為陳述）及所調查之證據主張有刑事訴
    訟法第159 條第1 項不得為證據之情形，本院復審酌各該證
    據作成時並無違法及證明力明顯過低之瑕疵等情況，認為適
    當，是本案經調查之證據均有證據能力。至以下所引其餘非
    屬供述證據部分，既不適用傳聞法則，復查無違法取得之情
    事存在，自應認同具證據能力。
貳、實體部分：
一、訊據被告丙○○固不否認其係臺北縣土城市○○路○ 段307
    號2 樓「指壓店」之負責人，且乙○○為其所僱用之服務女
    子等情，惟矢口否認有何上揭犯行，並辯稱：伊那個地方是
    指壓店，並不是應召站，而小姐與客人發生性交易之行為，
    是小姐私底下的行為，並不是伊叫她這麼做的。而伊承認沒
    看緊小姐是自己的疏忽，而小姐第一天來應徵的時侯，伊就
    提醒過她，不能和客人亂搞，否則她自己需要負全部的責任
    ，而查獲當天，因為伊一直在拉肚子，所以沒法監督乙○○
    云云。另辯護人亦為被告丙○○辯護稱：被告所以向乙○○
    收取500 元，是做為租金、水電、租稅等開銷之支出，並非
    所謂媒介色情之抽佣；再乙○○是98年6 月3 日才剛來工作
    的，惟於同年月4 日即被查獲，只有1 天的時間，被告對乙
    ○○還不了解，且查獲當天被告在拉肚子，亦無法監督乙○
    ○云云。經查：
(一)、證人即男客易建宏於警詢時證稱：伊於98年6 月4 日17時30
    分進入台北縣土城市○○路○ 段307 號2 樓1 室房內，要做
    全套性服務，是伊綽號「阿南」的朋友在報紙上看到刊登油
    壓的電話0000000000號，因為他之前也有去過，所以伊才知
    道這裡有提供性服務，而伊與持用電話0000000000號之人洽
    談時，對方告訴伊半套要收1500元，全套收2500元，且事後
    將錢交給提供性服務的小姐，而伊所以身上只有2400元，係
    因「阿南」說事後，只要報他的綽號就可以便宜100 元等語
    屬實（見98年度偵字第15811 號偵查卷第23頁）。證人即受
    僱為性交易之女子乙○○則於警詢時證稱：查獲當日，是現
    場負責人丙○○接到客人電話後，告知伊等會有客人上門讓
    伊接洽，而客人有和老闆丙○○說好是要做全套性交易，而
    伊與客人進行全套性交易時，伊收2000元，丙○○收500 元
    ，若是做半套時，伊收1000元，丙○○收500 元等語明確（
    見98年度偵字第15811 號偵查卷第19頁）；復於偵查中結證
    稱：是被告丙○○媒介伊從事性交易，而查獲當天，被告告
    知伊等會會有一位客人，就是易建宏，要與伊從事全套的性
    交易等語綦詳（見98年度偵字第15811 號偵查卷第46頁）。
    徵以上開證詞，足見係被告丙○○媒介乙○○與男客易建宏
    為性交之行為無訛。另稽之被告丙○○於偵查中亦曾供認：
    上址係伊之租屋處，再伊於自由時報分類廣告欄刊登廣告，
    留伊之行動電話0000000000號，廣告上寫指油壓、推拿，如
    果客人要過來會先電話和我聯絡等語（見98年度偵字第1581
    1 號偵查卷第41頁），此外，復有承租人為丙○○之房屋租
    賃契約書1 份在卷可稽，是被告於臺北縣土城市○○路○ 段
    307 號2 樓之租屋處為其容留使女子與他人為性交之場所乙
    節，應堪認屬實。
(二)、至被告丙○○雖以前開情詞置辯，惟查，質以被告於偵查中
    供稱：（檢察官問：乙○○有推拿證？）她好像有給我看過
    等語（見98年度偵字第15811 號偵查卷第37頁），然設若被
    告確係經營「指壓店」，其首先應先確認所僱用之人是否有
    指油壓或推拿之技能，若其所僱用之人不具上開能力時，其
    仍欲聘請該人時，其亦應先做指油壓、推拿之職前訓練，惟
    本件被告於所僱用之女子乙○○被查獲時，尚對乙○○是否
    有「推拿證」都不確定，可見乙○○是否具備推拿或指油壓
    之能力，並不是被告錄取乙○○所要考量之重點，是其上開
    辯稱：其係經營指壓店云云，即難憑信。再觀以被告於乙○
    ○98年6 月2 日應徵後之第三天即同年月4 日，即將客戶易
    建宏交由乙○○服務，且未為推拿或指油壓能力之確認或訓
    練之情，顯見被告要乙○○所提供之服務並非是推拿、抑或
    是指油壓，而係要乙○○與男客為性交易無訛。此外，行動
    電話0000000000號係被告所持用，而男客易建宏亦是和持用
    該電話之人接洽後，始至上址為性交易，此業經證人易建宏
    證述如前，故若非被告曾與證人易建宏洽談其所經營之「指
    壓店」內有提供性交易之服務，易建宏豈可能至一間僅從事
    指油壓之店後，再唐突地詢問為其服務之女子是否願意與之
    為性交易，此在在與常情相違，是被告辯稱：乙○○與他人
    為性交易係她個人之行為，且查獲當時，其因拉肚子遂無法
    監督乙○○之詞，顯係事後卸責之詞，委不足採。
(三)、至辯護人雖為被告丙○○辯護稱：被告丙○○所以向乙○○
    收取500 元，是做為租金、水電、租稅等開銷之支出云云。
    惟查，租金、水電、租稅等支出，應屬丙○○在臺北縣土城
    市○○路○ 段307 號2 樓經營「指壓店」所需支出的固定成
    本，而乙○○僅是被告之員工，並非「指壓店」之合夥人，
    理應無需負擔該「指壓店」之盈虧，況且，依被告以乙○○
    每服務一位客戶即收取500 元之情，反而較符合佣金的性質
    ，且與上揭證人乙○○、易建宏之證稱被告媒介性交之情相
    符，是上開辯詞，亦難採信。
(四)、綜上，本件事證明確，被告上揭犯行洵堪認定，應依法論科
    。
二、核被告所為，係犯刑法第231 條第1 項前段之意圖使女子與
    他人為性交之行為，而容留以營利罪。又被告媒介，並進而
    提供上址之「指壓店」供服務小姐與男客為性交行為，其媒
    介之低度行為，應為容留之高度行為所吸收，不另論罪。爰
    審酌被告之素行尚佳，此有臺灣高等法院被告前案紀錄表在
    卷可稽，兼衡犯罪之動機、目的，媒介、容留女子為性交之
    行為有害於社會治安及善良風氣，所生危害非輕，及被告犯
    後之態度等一切情狀，量處如主文所示之刑，並諭知易科罰
    金之折算標準，以資懲儆。至扣案之未使用保險套為證人乙
    ○○所有，現金2400元為男客易建宏所有，業經渠等證述在
    卷，均非被告所有之物，爰不併予宣告沒收，附此敘明。
三、末按當事人、代理人、辯護人或輔佐人聲請調查之證據，法
    院認為不必要者，得以裁定駁回之；不能調查者，應認為不
    必要。同法第163條之2 第1項、第2項第1款分別規定甚明。
    本件辯護人余樹田律師固聲請傳喚證人乙○○，惟上開證人
    經本院合法傳、拘均未到庭，此有傳票、拘票、報告書等在
    卷可佐，是前開證人顯然因所在不明而無法傳喚，已符合不
    能調查之情形，從而本院認為辯護人聲請傳喚上揭證人到庭
    作證，自非必要。
據上論斷，應依刑事訴訟法第299 條第1 項前段，刑法第231 條
第1 項前段、第41條第1 項前段，刑法施行法第1 條之1 第1項
、第2 項但書，判決如主文。
本案經檢察官甲○○到庭執行職務
中    華    民    國    99    年     1    月     5    日
                  刑事第二庭  審判長法  官  李釱任
                                    法  官  彭全曄
                                    法  官  陳正偉
上列正本證明與原本無異。
如不服本判決，應於送達後10日內敘明上訴理由，向本院提出上
訴狀，上訴於本院第二審合議庭 (應附繕本) 。其未敘述上訴理
由者，應於上訴期間屆滿後20日內向本院補提理由書「切勿逕送
上級法院」。
                                    書記官  江文彬
中    華    民    國    99    年     1    月     5    日
附錄本案論罪科刑法條全文：
刑法第231條第1項
意圖使男女與他人為性交或猥褻之行為，而引誘、容留或媒介以
營利者，處5 年以下有期徒刑，得併科10萬元以下罰金。以詐術
犯之者，亦同。

司法院資訊處製作；財團法人民間司法改革基金會備份。
